【裁判字號】    93,易,258
【裁判日期】    950125
【裁判案由】    竊盜
【裁判全文】
臺灣臺東地方法院刑事判決               93年度易字第258號
公  訴  人  臺灣臺東地方法院檢察署檢察官
被      告  甲○○
                    （另案於臺灣臺東監獄執行中）
            丁○○
            己○○
上列被告因竊盜案件，經檢察官提起公訴（九十三年度偵字第二
三０四號）及移送併辦（九十三年度偵字第二八五四號、九十四
年度偵字第六０號），判決如下：
    主  文
甲○○連續結夥三人以上攜帶兇器踰越門扇於夜間侵入住宅竊盜
，處有期徒刑壹年肆月。
丁○○結夥三人以上攜帶兇器踰越門扇於夜間侵入住宅竊盜，處
有期徒刑玖月。
己○○結夥三人以上攜帶兇器踰越門扇於夜間侵入住宅竊盜，處
有期徒刑捌月。
    事  實
一、甲○○前曾因違反麻醉藥品管制條例、槍砲彈藥刀械管制條
    例、毒品危害防制條例及竊盜等案件，經定應執行刑為有期
    徒刑七年十月確定而入監服刑，期間因假釋中付保護管束，
    復因撤銷假釋而執行殘刑（不構成累犯）。詎其猶不知悔改
    ，竟基於意圖為自己不法之所有之概括犯意，連續為下列行
    為：
  (一)攜帶其所有客觀上足對人之生命、身體、安全構成威脅，可
    供兇器使用之螺絲起子一把，夥同丁○○及己○○二人，於
    九十三年九月九日晚上十時二十分許，前往庚○○位於臺東
    縣臺東市○○路○段五一三巷七五二號之住處，見庚○○上
    開住處之窗戶未鎖，由其並抱舉丁○○踰越該窗戶進入屋內
    ，待丁○○開啟前門，二人旋由前門潛入該住宅（所涉無故
    侵入他人住宅部分，未據告訴），甲○○進而持螺絲起子撬
    開該住宅二樓房間附於門上之門鎖（毀損部分未據告訴），
    ），與丁○○進入房間內，竊取庚○○所有光碟機一台，己○○則負責在外把風。甲○○及丁○○二人正欲離開之際，
    適遇庚○○自外返家發覺委由女友母親報警處理，己○○先
    趁隙逃逸，丁○○及甲○○則為警當場逮捕。
  (二)復於同年十月二十六日凌晨三時許，行經乙○○所經營位於
    臺東縣臺東市○○路五十八號之卡拉ＯＫ店，見該店旁邊之
    大門未上鎖，遂潛入該店（無故侵入建築物部分未據告訴）
    ，因店內尚有隔間，其遂持置於店內抽屜內客觀上足對人之
    生命、身體、安全構成威脅，可供兇器使用之螺絲起子一把
    ，撬開冷氣窗口隔板後進入，竊取乙○○所有之卡拉ＯＫ伴
    唱主機一台、擴大器一台、喇叭二個及現金新臺幣（下同）
    三千餘元等財物，得手後立即逃逸，嗣經警循線查獲。
  (三)又於同年十一月二十一日凌晨四時五十分許，行經丙○○所
    經營位於臺東縣臺東市○○路一一二號之電腦公司前，見該
    公司大門未鎖，竟進入竊取丙○○所有之精英牌筆記型電腦
    、華碩牌電腦主機及國際牌汽車音響各一台，得手後立即逃
    逸，嗣於同年十二月七日為警循線查獲，並帶同警員前往臺
    東市果菜批發市場附近圍牆草叢內，取出所竊取之電腦主機
    一台。
二、案經臺東縣警察局臺東分局報請臺灣臺東地方法院檢察署檢
    察官偵查起訴及移送併案審理。
    理  由
壹、程序部分：
一、按「被告之自白，非出於強暴、脅迫、利誘、詐欺、疲勞訊
    問、違法羈押或其他不正之方法，且與事實相符者，得為證
    據」，刑事訴訟法第一百五十六條第一項定有明文。被告丁○○雖辯稱：其在警詢及偵查中所為之自白係在精神狀況不
    好之情況下所為之陳述，其之自白並非出於自由意志云云。
    另本院於九十四年九月二十九日之程序中當庭勘驗九十三年
    九月九日之警詢錄音帶，勘驗之結果：警察在訊問過程中先
    告知被告丁○○所涉嫌之罪名、製作筆錄地點、詢問警員之
    姓名、詢問時間，後為人別詢問，並依刑事訴訟法第九十五
    條規定告知被告三項權利，確認被告是否需通知家人或選任
    辯護人到場，被告丁○○表示不用；再者，警員告知現在是
    凌晨二點三十分許，詢問被告是否接受夜間訊問，被告表示
    同意；次者，於訊問過程中，有採一問一答方式，被告回答
    聲音清楚，於製作筆錄之同時係全程錄音；此外，警詢筆錄
    之內容與被告回答之意思吻合，過程中並未聽到被告丁○○
    打哈欠之聲音或表示疲勞之意思，經被告確認無訛方記載於
    筆錄上；勘驗九十三年九月十日之警詢錄音帶，勘驗之結果
    ：警員告知被告所涉及罪名、得行使之權利並詢問年籍及是
    否委任辯護人；再者，被告表示九十三年九月九日所為之陳
    述實在；次者，訊問中全程錄音，無中斷，採一問一答方式
    ，警詢過程中並有聽到其他人聲音及警員接聽電話之聲音，
    次者，被告再次表示第一次警詢之陳述為實在，警詢過程，
    被告回答聲音相當清楚，並無精神不佳之情形。綜上，警員
    雖於夜間製作筆錄，然此為被告明示同意，況二次警詢筆錄
    並無被告所述精神不佳之情形，足認被告自知犯行明確無法
    辯解方為自白，是以警員未違反刑事訴訟法訊問之規定，而
    被告之自白係具有任意性；而觀諸被告於九十三年九月十日
    於檢察官面前所為之陳述，於訊問過程中均未表示精神不好
    或有遭到不法待遇，所為陳述大致與警詢之供述一致（見九
    十三年度核退字第一一二一號第四頁起）；另被告第一次、
    第二次於警詢接受訊問時間分別為「九十三年九月十日二時
    三十分許起至同日四時止」、「九十三年九月十日十二時零
    分至同日十二時二十分」，於偵查中接受訊問之時間則為「
    九十三年九月十日下午五時」，益徵被告於警詢及偵查中，
    並無連續訊問而造成被告疲勞之情，且其確係出於自由意志
    下所為陳述，其於上開警詢及偵查中之陳述當具自白之任意
    性，自得成為審判中之證據。
二、次按被告以外之人於審判外之言詞或書面陳述，除法律有規
    定者外，不得作為證據，刑事訴訟法第一百五十九條固定有
    明文。惟被告以外之人於審判外之陳述，雖不符同法第一百
    五十九條之一至之四之規定，而經當事人於審判程序同意作
    為證據，法院審酌該言詞陳述或書面陳述作成時之情況，認
    為適當者，亦得為證據。經查：有關證人即被害人庚○○、
    乙○○及丙○○之警詢筆錄，雖屬被告以外之人於審判外之
    供述而屬傳聞證據，且不符刑事訴訟法第一百五十九條之三
    之規定，惟檢察官及被告就前開審判外之陳述，於準備程序
    中表明同意作為證據，而本院審酌渠等之警詢筆錄係於發現
    遭竊後當日或翌日內即作成，不僅因時間接近，記憶猶新，
    且證人庚○○、乙○○及丙○○與被告間並無嫌隙或並非熟
    識，衡諸當時應無刻意誣陷或迴護被告之情況，本院認符合
    前揭第一百五十九條之五第一項同意法則之規定，自得作為
    本案證據。
三、有關刑事審判上之共同被告，係為訴訟經濟等原因，由檢察
    官或自訴人合併或追加起訴，或由法院合併審判所形成，其
    間各別被告及犯罪事實仍獨立存在，故共同被告對於其他共
    同被告之案件而言，為被告以外之第三人，本質上屬於證人
    ，是以該同案被告於警詢中就其他被告所為之陳述，自屬於
    傳聞證據，被告自得要求同案被告以證人身份於審判中依法
    定程序，到場具結陳述，並接受被告之詰問。又被告以外之
    人於檢察事務官、司法警察官或司法警察調查中所為之陳述
    ，與審判中不符時，其先前之陳述具有較可信之特別情況，
    且為證明犯罪事實存否所必要者，得為證據，刑事訴訟法第
    一百五十九條之二定有明文。蓋一般人若非真正有犯罪，顯
    少會在警察面前承認自己犯行，更不會憑空指稱別人與自己
    一同犯罪。而真正有犯罪之人在警察面前承認犯罪並供出共
    犯後，往往基於種種原因，或係反悔、或不想接受裁判以及
    刑罰、或基於對於被供出之共犯有所歉疚、自責，而於事後
    翻異前詞否認犯行或袒護共犯。因此，共犯任一人於警詢中
    所為之陳述，若與審判中不符，除非有確切的事證可認為是
    挾怨報復或者有其他具有非任意性的情況，足認其先前的陳
    述較不可信外，應該都屬於「具有可信之特別情況」，在證
    明被告犯罪事實存否必要的情況下，例外有證據能力。經查
    ：同案被告丁○○於警詢中就被告甲○○、己○○部分所為
    之陳述，係屬傳聞證據無訛，被告己○○雖於準備程序中表
    示要與同案被告丁○○及甲○○對質，然其於審理中表示，
    僅要詰問被告甲○○，而證人即同案被告丁○○於警詢中所
    為之陳述與其於審理中之供述，前後雖有不一致，然並無事
    證顯示被告丁○○於警詢之陳述係挾怨報復等情，是以被告
    丁○○於警詢中之證述，具有可信之特別情況，揆諸上揭說
    明，具有證據能力。此外，被告甲○○就此傳聞證據於準備
    程序中表示同意作為本案之證據，除該證據已具有可信之特
    別情況外，亦得依同意法則之規定，得作為本案證據。
四、次按被告以外之人於偵查中向檢察官所為之陳述，除顯有不
    可信之情況者外，得為證據，刑事訴訟法第一百五十九條之
    一第二項定有明文。次查：本案證人甲○○、丁○○及己○○於偵查中在檢察官面前所為陳述，係經過具結，且其於檢
    察官訊問時之證述，依筆錄之記載，並無證據顯示係遭受強
    暴、脅迫、詐欺、利誘等外力干擾情形，或在影響其心理狀
    況致妨礙其自由陳述等顯不可信之情況，依前開規定，自得
    為證據。
五、再者，有關臺東縣警察局臺東分局九十三年十月十二日信警
    刑字第０九三０００四七一二號函暨內政部警政署刑事警察
    局九十三年九月二十四日刑紋字第０九三０一九三七八九號
    鑑驗書及內政部警政署刑事警察局九十三年十一月十六日刑
    紋字第０九三０二二一八三八號鑑驗書各一件、臺東縣警察
    局臺東分局發還（保管）贓證物領據二紙，係屬本案臨訟所
    製作文書，或具有個案性質，亦非屬刑事訟訴法第一百五十
    九條之四特信性之文書，故應為被告以外之人於審判外之書
    面陳述而屬傳聞證據，惟檢察官及被告就前開審判外之陳述
    ，迄於本院言詞辯論終結前均未聲明異議，而本院審酌渠等
    於陳述作成時之情況，核無違法取證及證明力明顯過低之瑕
    疵，亦認為以之作為證據為適當，依諸上開規定，上開資料
    ，自得引為證據。
六、此外，有關現場照片共二十八幀，屬本案臨訟所製作文書，
    具有個案性質，亦非屬刑事訟訴法第一百五十九條之四特信
    性之文書，故應為被告以外之人於審判外之書面陳述而屬傳
    聞證據，然公訴人及被告就前開審判外之陳述於本件準備程
    序中業已表示同意作為本案證據使用，依諸上開規定，自得
    引為證據。
貳、實體部分：
一、訊據被告甲○○對於上開犯罪事實均坦承不諱；質之被告丁○○及己○○二人，固不否認有與甲○○一同前往上開處所
    ，惟均矢口否認有為竊盜犯行，被告丁○○辯稱：伊係因甲○○表示要到朋友家中搬東西，叫伊過去幫忙，方一同前往
    ，原本不知道是要竊盜，進去後才知道，東西是甲○○竊取
    ，伊僅係跟在後面，又發現主人回來時，甲○○有拿刀子給
    伊，因甲○○表示認識那個主人，不好意思走在前面，但伊
    遇到主人就把刀子丟掉云云；被告己○○則辯稱：當時係甲○○開伊所有白色福特小客車前往，甲○○表示要去找朋友
    ，因為伊不清楚路，所以由甲○○開車，到達甲○○朋友家
    時，甲○○僅找丁○○下車，伊只有在後座睡覺，並沒有參
    與云云。惟查：
二、有關犯罪事實(一)之部分：
（一）證人即被害人庚○○於警詢及審理中證述：當天伊返家時
      ，發現住處大門已被打開，且二樓浴室紗窗被拿下來，就
      上二樓房間察看，二樓房間門鎖已被破壞，房間內已被翻
      箱倒櫃，而伊所有原放置於電視上面之ＶＣＤ一台被裝在
      袋子內並放置於房間門口前，伊馬上下樓並跑到屋外，伊
      從屋外窗戶往內看，看到一個人從二樓衝下來到廚房那邊
      後門，手上拿一把水果刀，另一人則從伊住處之右手邊不
      知道幾樓跳下來，伊有請女友母親報警，警員趕到即將二
      人逮捕，又伊有與拿水果刀的人碰面，那人並沒有作任何
      動作，伊有詢問為何進入屋內，那人表示要抓一個欠錢的
      人，經進一步詢問何人欠錢，那人就沒有回答，伊並沒有
      跟被告三人中之任何一人相約至家中搬東西，此外當庭指
      認當天所持水果刀之人即為被告丁○○，而另一人即為被
      告甲○○等情（見九十三年九月十日之警詢筆錄、九十五
      年一月十七日之審判筆錄），並有臺東縣警察局臺東分局
      發還（保管）贓證物領據一紙及庚○○住處二樓房門遭破
      壞及遭竊取財物之照片四幀附卷可按，復有警員於九十三
      年九月十日，在庚○○住處窗戶、大門及被竊之ＶＣＤ勘
      察採證送往內政部警政署刑事警察局鑑定，經內政部警政
      署刑事警察局鑑定之結果：「送鑑可資比對指紋二枚（編
      號１、２），析鑑結果，依序與所附特定對象甲○○指紋
      卡之左食指、右食指指紋相符」，此有該局於九十三年九
      月二十四日之刑紋字第０九三０一九三七八九號鑑定書一
      件附卷可佐，顯見被告甲○○及丁○○二人確實有進入被
      害人庚○○之住家，並前往二樓房間，且持工具撬開二樓
      房門竊取財物之事實。
（二）又證人即被告甲○○於審理中供稱：當天開車前往庚○○
      家門口，伊就與丁○○下車，伊等前往防火巷，由伊抱丁○○從窗戶進入屋內，丁○○進去後開啟大門讓伊進去，
      又伊有用螺絲起子打開二樓房間，而丁○○並沒有詢問伊
      為何不走大門等語明確（見九十四年一月十二日之簡式審
      判筆錄及同上之審判筆錄），核與被告丁○○於警詢及偵
      查中自白：當天是甲○○提議要去行竊，到現場後，甲○○將伊抱起爬進去屋內，伊開啟前門讓甲○○進入，有破
      壞門鎖竊取ＶＣＤ一台等語相符一致（見九十三年九月十
      日之警詢筆錄、九十三年度核退第一一二一號之第四頁起
      ）。雖被告丁○○於審理中改辯稱：伊係因甲○○表示要
      到朋友家中搬東西，請伊幫忙云云，然由被告二人進入庚○○住家之方式並非以鑰匙開啟大門觀之，倘若被告甲○○真係與友人相約搬運東西，為何友人未將鑰匙交付甲○○，而渠等在未等待友人返家即以攀爬窗戶方式進入屋內
      ，此顯與常情有違，更遑論證人庚○○證述並無與甲○○
      相約之情事，已於前述，參以被告甲○○係持工具撬開二
      樓房間，綜之，被告丁○○於被告甲○○要其攀爬窗戶之
      際，理應知悉係欲進入該住處竊取財物。何況被告丁○○
      於審理中亦自承：到現場時，甲○○就抱著伊上去，並要
      伊去開門，伊並沒有懷疑甲○○為何沒有鑰匙，因伊知道
      要偷東西等語（見同上之審判筆錄），是被告執前詞為辯
      ，顯係事後推諉卸責之詞，不足採信。
（三）有關被告己○○確實有為把風之行為，業據：
    (1)被告丁○○於警詢及偵查中供述：伊和甲○○及己○○等
      三人一同前往，是己○○提供白色自用小客車交由甲○○
      駕駛前往該處，己○○留在車內把風，又甲○○打開房子
      廁所之窗戶後，將伊抱起攀爬窗戶進屋內，伊再開啟前門
      讓甲○○進入，甲○○上二樓將門鎖破壞，竊得光碟機一
      台並拿一個手提袋裝好，準備離去時，忽見窗外有人，只
      好停留在屋內，又伊認識甲○○約三個月，己○○約一年
      ，彼此間是朋友關係，並沒有仇恨及金錢糾紛，伊等會到
      現場行竊都是甲○○提議，這點己○○可以證明等情（見
      九十三年九月十時日之警詢筆錄、同上核退卷第四頁起）
      ，則丁○○在接受第一次警詢之際，僅有同案被告甲○○
      及被害人庚○○同日接受詢問，同案被告甲○○於警詢中
      否認犯行，並表示因丁○○欠伊錢，才會追丁○○至屋內
      ，對於己○○隻字未提，亦未說明行竊過程，而庚○○於
      警詢中僅能指訴返家之後所見所聞，若非被告丁○○供出
      竊盜過程，何以警員得無中生有，且與甲○○於審判中之
      證述情節大致相符，足徵被告己○○確實有參與把風之犯
      行。
    (2)又證人庚○○於警詢及審理中證述：伊回來時，有發現一
      台白色自用小客車停在當時住的地方前面，並沒有看到什
      麼人從車子下來，但有人坐在該車駕駛座上，伊剛停下來
      ，那台車就馬上開走，伊並沒有看到駕駛在車上睡覺等語
      （見同上之警詢筆錄及審判筆錄），由證人庚○○係於九
      十三年九月十日竊案發生之翌日即前往警局接受訊問觀之
      ，其於警詢中之證述，不僅因時間接近，記憶猶新，況茍
      非確有其事，前揭證人應無為此等證述之理，且證人於警
      詢及本院審理中作證時就過程都能前後一致連續陳述，不
      假思索，倘非身歷其事，豈能為如此詳細情節之舖陳。另
      上開證人實無虛捏攀誣構陷而甘冒偽證罪責之必要，其證
      言應堪信實。則證人庚○○返家之際，確實有見聞停放住
      家門口之自用小客車立即駛離，衡情倘若真如被告己○○
      所辯伊係於該自用小客車上後座睡覺之休息狀況，其豈會
      於證人庚○○返家之際，未見其下車變換座位，旋即將自
      用小客車駛離，是被告己○○於偵查中辯稱：伊在車上後
      座睡覺，完全不知情云云，不足採信。況且被告己○○若
      真僅係在車上睡覺未參與把風，豈會於甲○○、丁○○二
      人下車後，大費周章改至前座之理，顯見其應係為把風之
      便，方改至前座。
    (3)另被告己○○於審理中翻異前詞改辯稱：被告甲○○及丁○○下車後，伊就立即把車開走，並沒有在場云云。除被
      告己○○前後供述有不一致外，參諸被告甲○○及丁○○
      於審理中上開供述，可知被告二人進入庚○○家中係攀爬
      窗戶，且使用工具方撬開二樓房門進而竊取財物，則其所
      花費之時間約有半小時之久，顯非短暫，而證人庚○○確
      於返家亦有見到該白色自用小客車等情，顯見被告己○○
      並非將被告甲○○及丁○○載往該處遂立即離開，是被告
      己○○以前詞置辯，亦不足採信。而被告己○○於審理中
      表示：當天伊很想睡覺，且隔天要上班等語明確（見同上
      之審判筆錄），則由被告己○○於案發時停留之時間觀之
      ，若非事前謀議由其把風，何以會留在現場如此久之時間
      且於發現主人返家就立即駕車離開之理。
    (4)復證人甲○○於審理中證述：己○○要離開之前，並沒有
      跟伊表示要離開等語（見同上之審判筆錄）；而丁○○於
      審理中亦稱：己○○載伊等到現場時並沒有說要等，而伊
      也沒有叫己○○要等伊等詞（見同上之審判筆錄），被告
      己○○亦自承：要離開時，並沒有跟甲○○及丁○○表示
      要離開等情（見同上之審判筆錄），則倘若被告己○○所
      述為真，被告甲○○及丁○○既僅係表示要去找朋友，渠
      等並未表示拜訪友人所需時間或被告己○○可先離去，為
      何被告己○○會自行離去而不顧二人有無其他交通工具可
      供返家，此實與一般社會常情相悖，顯見被告己○○係因
      主人返家，見事跡敗露恐遭逮捕，遂自己先行離去。
    (5)而證人甲○○於審理中亦證述：當天伊本在大同路之遊藝
      場打電動，丁○○打電話詢問在何處，方約在大同路集合
      ，己○○才載丁○○來，原本係己○○開車，因開太慢才
      換伊駕駛己○○所有之自用小客車直接開往屋主家，而丁○○及己○○分別坐在伊旁邊及後座等情（見同上之審判
      筆錄），且被告己○○於審理中亦自承：從電動玩具場離
      開時，車子就由甲○○駕駛等語（見同上之審判筆錄），
      足認被告三人先約一地點集合，因被告己○○不知行竊之
      地點才由被告甲○○駕車前往之事實。
（四）此外，雖被告丁○○於偵查中證述：甲○○係以水果刀撬
      開二樓房間門鎖云云（見同上核退卷第五頁），其於同日
      卻亦證稱：因主人上樓發現伊與甲○○，伊二人就衝下樓
      ，發現一把水果刀，甲○○向伊表示認識主人，要伊拿刀
      衝下去等情（見同上核退卷第五頁起），然被告甲○○審
      理中均供述：伊係以螺絲起子撬開門鎖等語（見同上之簡
      式審判筆錄及同上之審理筆錄），則被告甲○○及丁○○
      二人就以何種工具撬開門鎖乙節顯有不一致之情形，但由
      被告丁○○亦供述係因主人返家才拿水果刀，堪認被告丁○○所述，係以水果刀撬開之情形，較不可信。再者，被
      告甲○○先供述：「我帶著自己的螺絲起子把二樓的門撬
      開」（見同上之簡式審判程序筆錄），後供述：「螺絲起
      子是在屋主家裡拿到的」，由被告甲○○與庚○○雖見過
      面，然非熟識等情觀之，被告甲○○就庚○○家中物品放
      置狀況理應不知，何以不花時間即順利取得螺絲起子放置
      之地點，可見該螺絲起子確實為被告所攜帶前往。
三、有關犯罪事實(二)之部分：
（一）被害人乙○○於警詢中陳述：伊於九十三年十月二十六日
      凌晨三時許離開店，後發現有人從隔壁木板隔間預留之冷
      氣口侵入，置於店內之投幣式伴唱主機、喇叭二個及現金
      三千八百元等財物被竊取（見九十三年十月二十六日之警
      詢筆錄）等語綦詳，足見被害人乙○○所經營之卡拉ＯＫ
      店確實有遭竊之事實。
（二）又經警員於九十三年十月二十六日上午十一時，在乙○○
      前述卡拉ＯＫ店勘察採證送往內政部警政署刑事警察局鑑
      定，經內政部警政署刑事警察局鑑定之結果：「送鑑指紋
      膠片五張，可資比對指紋一枚（即編號２指紋），輸入電
      腦析鑑結果與本局檔存甲○○指紋卡中指指紋相符」，此
      有該局於九十三年十一月十六日之刑紋字第０九三０二二
      一八三八號鑑定書一件附卷可稽，足見被告甲○○確實曾
      進入上開卡拉ＯＫ店之事實無訛。
（三）另有被告所留下之指紋及被撬開卡拉ＯＫ等照片十五幀在
      卷可參，益徵被告有為竊盜之犯行明確。
（四）此外，被告迭於警詢、偵查及審理中均自承不諱。
四、有關犯罪事實(三)之部分：
（一）被害人丙○○於警詢中指訴：被告係由公司前門進去行竊
      ，公司門窗並沒有遭到破壞，當時因伊尚在公司維修電腦
      ，雖聽到有人搬動東西，但以為是自己人，聽到有摩托車
      發動聲音方察覺有異等語綦詳（見九十三年十一月二十二
      日、同年十二月一日及同年十二月七日之警詢筆錄），可
      見被害人丙○○之公司確實有遭人無故侵入及竊取財物之
      事實。
（二）復有被告甲○○取出所竊取贓物過程之照片影本三幀，及
      贓物認領保管單一紙附卷可參。
（三）另被告迭於警詢、偵查及審理中均自白不諱。
五、綜上所述，被告丁○○及己○○就有關犯罪事實(一)之部分所
    辯無非卸責之詞，不足採信，本件被告三人上揭之犯行明確
    ，堪予認定，應依法論科。
六、按刑法第三百二十一條第一項第三款之攜帶兇器竊盜罪，係
    以行為人攜帶兇器竊盜為其加重條件，此所謂兇器，其種類
    並無限制，凡客觀上足對人之生命、身體、安全構成威脅，
    具有危險性之兇器均屬之，且祇須行竊時攜帶此種具有危險
    性之兇器為已足，並不以攜帶之初有行兇之意圖為必要（最
    高法院七十九年臺上字第五二五三號判例要旨參照），被告
    甲○○於竊取庚○○及乙○○前開處所，所使用之螺絲起子
    一把係金屬物品，質地堅硬，如用以施暴、脅迫、抵抗，依
    一般社會觀念，皆足使人之生命、身體、完全受有危害，自
    堪認為兇器。又按刑法第三百零六條所保護的法益，在於居
    住的和平、安寧、自由以及個人生活的私密，個人就其居住
    使用之場所，有決定何人可以進入或停留之權利，更有在其
    居住處所中有不被干擾、居住安寧不被破壞的自由，故本罪
    以未經同意無故進入他人住宅、建築物及附連圍繞之土地或
    船艦為構成要件，又所謂住宅係指供人住宿之房屋，建築物
    則係指圍有牆壁，上有屋頂，可供居住或其他用途之土地上
    定著物，是以本件被告未經許可，無正當理由進入丙○○所
    經營之公司，所為符合刑法第三百零六條第一項無故侵入他
    人之建築物罪甚明。
二、核被告三人所為，均係犯刑法第三百二十一條第一項第一款
    、第二款、第三款及第四款之結夥三人以上攜帶兇器踰越門
    扇夜間侵入住宅竊盜罪；被告甲○○就犯罪事實(三)部分另犯
    刑法第三百零六條第一項之無故侵入他人之建築物罪。又被
    告三人具有犯意聯絡及行為分擔，為共同正犯；另被告己○○雖僅參與犯罪構成要件以外之行為，惟其以自己共同犯罪
    之意思為之，仍應以共同正犯論。被告甲○○先後三次竊盜
    犯行，時間緊接，方法相同，顯係基於概括之犯意所為，為
    連續犯，依刑法第五十六條之規定，應論以一罪，並依法加
    重其刑。另被告甲○○所犯無故侵入他人之建築物罪及加重
    竊盜兩罪之間，有方法結果之牽連關係，依刑法第五十五條
    後段之規定，應從一重之加重竊盜罪處斷。公訴人雖僅起訴
    前揭犯罪事實(一)之竊盜部分，惟犯罪事實(二)、(三)之竊盜部分
    ，既與起訴部分有連續犯之裁判上一罪關係，本院自應一併
    加以審理。雖檢察官對被告甲○○、丁○○及己○○分別具
    體求刑一年六月及一年，然本院爰審酌被告甲○○前已有違
    反麻醉藥品管制條例、槍砲彈藥刀械管制條例、毒品危害防
    制條例及竊盜等前科紀錄，足見素行不佳，行為時仍於假釋
    中，惟其審理中坦承犯行，態度尚佳，及其犯罪之手段，犯
    罪時所受之刺激、其品性、生活狀況及智識程度等一切情狀
    ；被告丁○○及己○○二人不思循合法正當途徑獲得財富，
    竟運用智慧於不當之途、所竊取財物之價值、無故侵入他人
    住宅造成住戶之不安，且犯罪後猶飾詞圖卸，尚無悔意等一
    切情狀，分別量處如主文所示之刑。另被告為犯罪事實(一)所
    使用之螺絲起子一把，雖為被告所有，然並未扣案，且非違
    禁物，為避免日後執行之困難，爰不對此諭知沒收；至於供
    犯罪事實(二)所用之工具螺絲起子一把非被告所有，業據被告
    供明在卷，依法不得諭知沒收，附此敘明。
據上論斷，應依刑事訴訟法第二百九十九條第一項前段，刑法第
二十八條、第五十六條、第三百二十一條第一項第一款、第二款
、第三款、第四款、第三百零六條第一項、第五十五條，罰金罰
鍰提高標準條例第一條前段，判決如主文。
本案經檢察官戊○○到庭執行職務
中    華    民    國    95    年    1     月    25    日
                  刑事第二庭    審判長法  官  李勝琛
                                      法  官  陳君鳳
                                      法  官  連雅婷
以上正本證明與原本無異。
如不服本判決，應於判決送達後10日內向本院提出上訴狀（須附
繕本）。
「切勿逕送上級法院」
                                      書記官  蘇美琴
中    華    民    國    95    年    1     月    27    日
附記：
刑法第三百零六條第一項
(侵入住居罪)
無故侵入他人住宅、建築物或附連圍繞之土地或船艦者，處一年
以下有期徒刑、拘役或三百元以下罰金。
刑法第三百二十一條
犯竊盜罪而有左列情形之一者，處六月以上、五年以下有期徒刑
：
一  於夜間侵入住宅或有人居住之建築物、船艦或隱匿其內而犯
    之者。
二  毀越門扇、牆垣或其他安全設備而犯之者。
三  攜帶兇器而犯之者。
四  結夥三人以上而犯之者。
五  乘火災、水災或其他災害之際而犯之者。
六  在車站或埠頭而犯之者。
前項之未遂犯罰之。


司法院資訊處製作；財團法人民間司法改革基金會備份。
